臺灣彰化地方法院刑事判決　　　　　　　　　　　　　　九十一年度自字第五四號
　　自　訴　人　乙○○
　　自訴代理人　吳天富律師
　　被　　　告　丁○○
　　被　　　告　丙○○
右列被告因妨害自由案件，經自訴人提起自訴，本院判決如左：
    主  文
粘弘琪、丙○○共同無故侵入他人住宅，各處拘役參拾日，如易科罰金，均以參佰元
折算壹日。
    事  實
一、粘弘琪與乙○○於民國九十年間因合夥事業產生糾紛，經多次前往鄉鎮公所調解
    委員會進行調解均未能成立。丙○○係乙○○僱用之貨運司機，因薪資給付問題
    亦與乙○○發生糾紛。於九十一年四月二十一日凌晨十二時四十五分許，粘弘琪
    與丙○○夥同二名不詳姓名年籍之成年男子，欲找乙○○理論，四人共同基於犯
    意之聯絡前往乙○○位於彰化縣二林鎮○○路○段五五九號之住宅，見該住宅外
    圍牆之鐵門未鎖，即未經許可自行拉開鐵門進入庭院，並由廚房旁未上鎖之後門
    進入屋內而無故侵入乙○○之住宅，惟當時乙○○不在，四人即至甲○○（乙○○所僱用之貨車司機）之房間外敲門，待甲○○開門後，復共同基於傷害犯意之
    聯絡毆打甲○○，致其受有枕部、左顳部頭皮挫傷、皮下血腫、後頸部皮下瘀血
    及右背部擦傷之傷害（傷害部分業據甲○○撤回自訴），四人於傷害甲○○後即
    逕行離去。嗣乙○○返家後，始知上情。
二、案經乙○○提起自訴。
    理  由
一、訊據被告粘弘琪、丙○○固坦承於右述間及地點前往自訴人乙○○家中，惟否認
    係無故侵入住宅，被告粘弘琪辯稱：我與自訴人有合夥關係，以前就常常到自訴
    人家中，都是我自行開門進入的，並不須要特別經過自訴人許可，況且該處停放
    之大貨車，也是我與自訴人共同出資購買的，我應該有權利入內查看，不能認為
    是無故侵入住宅，係因為後來我與自訴人就合夥事業之經營發生糾紛，經多次調
    解不成，才會於右述時間前往找自訴人商談云云；被告丙○○辯稱：我本來是自
    訴人所僱用之貨車司機，但自訴人欠我薪資，且自訴人所僱用之司機甲○○於九
    十一年四月二十日下午無故毆打我，因此我才會與被告粘弘琪一起前往找自訴人
    及甲○○理論云云。經查：被告等人進入自訴人家中毆打證人甲○○之情形，業
    據證人甲○○於本院調查時供承在卷，核與被告所述之情節相符。至自訴人雖陳
    稱被告等人係翻牆進入其住宅，並提出現場圖一紙為證，惟證人甲○○於本院調
    查時明確證稱：「我被毆打當天大門沒有上鎖，因為老闆不在，所以我沒有上鎖
    ，等老闆回來」等語（見九十一年八月二十八日訊問筆錄），足認被告等人供稱
    其係拉開鐵門自行進入等情堪以採信。至被告等人雖辯稱其侵入自訴人住宅有正
    當理由，惟由被告一行四人係於凌晨時進入自訴人起居之住宅房間，並非僅在貨
    車停放之區域，又將證人甲○○毆打成傷後，並未將傷者送醫即離開，其行徑類
    似尋仇報復，與其貨運業務毫無關聯，是其辯稱單純前往自訴人住處理論而有正
    當理由云云，應屬事後卸責之詞，不足採信。本件事證明確，被告二人犯行堪以
  認定。
二、核被告二人所為，均係犯刑法第三百零六條第一項無故侵入住宅罪。被告二人與
    陳振培及另一名不詳姓名之成年男子，就上述犯行，互有犯意之聯絡及行為之分
    擔，為共同正犯。爰審酌被告二人雖進入自訴人住宅毆打證人甲○○成傷，惟已
    與證人甲○○和解，有彰化縣二林鎮調解委員會調解書一紙附卷可憑，且被告粘
    弘琪與自訴人均坦承因合夥事業發生糾紛，且已多次前往鄉鎮公所調解委員會進
    行調解仍未能成立，自訴人另承認積欠被告丙○○部分薪資尚未給付，均足見被
    告二人係因金錢糾紛而犯罪，其惡性尚非重大，並審酌被告二人於犯後之態度等
    一切情狀，均量處如主文所示之刑，並各諭知易科罰金之折算標準，以示懲戒。
據上論斷，應依刑事訴訟法第三百四十三條、第二百九十九條第一項前段，刑法第二
十八條、第三百零六條第一項、第四十一條第一項前段，罰金罰鍰提高標準條例第一
條前段、第二條，判決如主文。
中      華      民      國      九十一      年    十    月       三      日
                                臺灣彰化地方法院刑事第三庭
                                    審判長法官   余   仕   明
            法      官   李   雅   俐
                                    法      官   黃   玉   齡
右正本證明與原本無異。
如不服本判決，應於判決送達後十日內向本院提出上訴狀( 須附繕本 )。
告訴人或被害人對於判決如有不服具備理由請求檢察官上訴者，其上訴期間之計算係
以檢察官收受判決正本之日期為準。
                                    法院書記官   林   憲   男
中      華      民      國      九十一      年    十    月       八      ?
刑法第三百零六條
無故侵入他人宅、建築物或附連圍繞之土地或船艦者，處一年以下有期徒刑、拘役或
三百元以下罰金。
無故藏匿其內或受退去之要求而仍留滯者亦同。
